# 关于国际准则下应付利息的科目使用。

提问人：claudinefra 时间：2011-11-12 10:06:31
国际准则下的短期借款应付利息应该使用什么科目呢?

回答人：chenyiwei
没有统一规定，可以自己设计科目表和报表格式。 一般金额小的可以放在other payables，如果金额较大可单列interest payable。